臺灣高等法院臺中分院民事判決　　　　95年度上更(一)字第36號
上　訴　人　福盛製罐工廠股份有限公司
法定代理人　乙○○
訴訟代理人　蕭顯榮律師
被上訴人　　富琮環保科技有限公司(即雙鴿有限公司)
法定代理人　甲○○
訴訟代理人　李婉華律師
上列當事人間確認債權不存在事件，上訴人對於92年11月28日92
年度訴字第932號第一審判決提起上訴，經最高法院第一次發回
更審，本院於96年4月17日辯論終結，判決如下：
  　主　文
上訴駁回。
第一、二審及發回前第三審訴訟費用除確定部分外，由上訴人負
擔。
  　事實及理由
一、被上訴人原公司名稱為雙鴿有限公司，嗣申請變更公司名稱
    為富琮環保科技有限公司，有其提出之經濟部民國92年4月
    15日經授中字第09231941000號函為証（見本院卷第138頁）
    ，爰改列其新公司名稱為本件當事人。
二、被上訴人主張：其陸續向上訴人購買數批雙鴿155G SUN- UP
    空罐，價金總計新台幣（下同）5,358,332元，由被上訴人
    簽發如附表所示、票面總額5,358,332元之本票（以下簡稱
    為系爭本票）供擔保。被上訴人嗣將空罐轉售予訴外人越南
    廠商SUNCO STATE COMPANY（下稱太陽公司），其中一批空
    罐459,264只（下稱系爭空罐），於民國89年8月24日報關，
    價格916,617元。太陽公司於購得空罐後，將系爭空罐裝填
    製成蕃茄沙丁魚罐頭上架後，陸續接獲賣場及消費者反應該
    食品罐頭有內裝汁液滲漏之情形發生，太陽公司於91年4 月
    26日發函通知被上訴人上情，被上訴人前往太陽公取得瑕疵
    成品罐頭15罐，並於同年9月25日委託我國財團法人食品工
    業發展研究所（下稱食品工業發展研究所）鑑定，鑑定結果
    為：「蕃茄沙丁魚罐頭發生滲漏情形乃因空罐邊緣焊接不良
    ，致邊封腐蝕所造成」等情。經清查後發現89年8月24日報
    關之該批空罐，計459,264件皆存有上述之瑕疵，太陽公司
    因此受有美金133,120元（以新台幣4,592,640元折算）之損
    害。上訴人為該商品之製造商，且曾書立保證書，表示所出
    售之空罐絕無腐蝕穿孔情形。系爭罐頭發生滲漏情形乃因可
    歸責於上訴人空罐邊緣焊接不良之製造瑕疵所造成，上訴人
    顯係未依債之本旨而為給付，而有不完全給付之情事，且可
    歸責於上訴人，被上訴人業以起訴狀之送達向上訴人為解除
    契約之意思表示，被上訴人已支付予上訴人價金916,617元
    ，自應回復原狀返還予被上訴人，被上訴人並以此數額抵銷
    系爭本票債權額，而此部分業經最高法院判決確定。又被上
    訴人因遭太陽公司求償美金133,120元，被上訴人受此損失
　　，係上訴人上開不完　全給付所致，被上訴人自得請求賠償
  　，而被上訴人現尚未清償予上訴人之貨款本息金額為4,033,
    987元，被上訴人主張以對上訴人之4,592,640元之損害賠償
    ，與貨款4,033,987元相抵銷後，被上訴人已無積欠上訴人
    任何貨款，則被上訴人為擔保貨款而簽發之系爭本票債權，
    亦因此消滅而不存在，爰訴請確認系爭本票債權不存在等語
    。
三、上訴人則辯以：被上訴人因積欠上訴人貨款，經多次換票並
    加上利息後，乃簽發系爭本票予上訴人，被上訴人積欠貨款
    之舊債務，因新債務即系爭票款未清償而舊債務亦未消滅，
    系爭本票並非擔保票據。又系爭空罐並無瑕疵，上訴人亦無
    不完全給付情事，被上訴人無權解除系爭空罐買賣契約。況
  　被上訴人於89年8月24日受領系爭空罐後，儲存達十個月之
    久，並經太陽公司將空罐放置在高鹹充滿濕氣之工廠內，於
    90年6月12日製造蕃茄沙丁魚罐頭，既已製造填充內容，即
    難謂該罐頭之瑕疵當然等於系爭空罐之瑕疵，如有瑕疵應係
    貯存環境不良、貯存時間過久，及填充之沙丁魚不良、技術
    不佳所致，顯可歸責於上訴人，被上訴人自不得以貨款及賠
    償款主張抵銷。況被上訴人提出上開太陽公司出具之收據、
    讓渡書係未經認證之私文書，並不可採。再該讓渡書係訴外
    人丙○○與被上訴人法定代理人甲○○私人簽訂，與被上訴
    人公司無關等語。
四、查被上訴人於原審起訴請求上訴人應將系爭本票返還被上訴
    人部分，經本院前審判決其敗訴，並未據被上訴人提起第三
    審上訴，此部分已告確定，被上訴人不得再爭執。又系爭本
    票其中債權額916,617元部分，經最高法院駁回上訴人之上
    訴確定，上訴人亦不得再就此確定部分爭執。本件審理範圍
    僅限於確認系爭本票債權其中之債權額4,441,715元是否不
    存在部分，合先敘明。
五、本件經兩造於本院準備程序中協議簡化爭點結果，已對下列
    事實不爭執（見本院卷第89頁）：
　(一)系爭本票6張總金額為新台幣5,358,332元。被上訴人解除系
　  爭空罐之買賣契約，上訴人應返還被上訴人已經給付之貨款
    為916,617元，經被上訴人抵銷系爭本票部分債權後，系爭
    本票債權額僅剩4,441,715元。
  (二)系爭本票6張係被上訴人簽發後，經由訴外人林明珠（即甲
    ○○太太）背書交付上訴人收執。
  (三)被上訴人請求之美金133,120元，兩造同意以新台幣4,592,6
    40元折算之。
六、兩造對上開事實不爭執，應受拘束。本院就上開事項，無庸
    再調查証據，自得為判決之基礎。
七、惟兩造則對下列事項爭執之，茲將兩造爭執事項論述如下：
　一被上訴人是否得提起本件確認系爭本票債權不存在之訴？
　　被上訴人主張：系爭本票所擔保之貨款債權，如經被上訴人
　　主張抵銷成立，系爭本票債權即不存在，被上訴人自得提起
　　本件確認本票債權不存在之訴。上訴人則以：系爭本票係被
　  上訴簽發經訴外人林明珠背書交付上訴人，被上訴人亦自認
    系爭本票為合法有效，故系爭本票債權法律關係之存否並非
    不明確，自不得提起確認之訴；又被上訴人訴請返還系爭本
    票業經前審駁回確定，上訴人執有系爭本票為有合法權源，
    被上訴人即無受確認判決之法律上利益等語。經查：被上訴
    人為系爭本票之發票人，被上訴人訴請返還系爭本票，固經
　　本院前審判決認定系爭本票因其上尚有背書人林明珠，上訴
  　人仍得對林明珠主張票據上之權利，被上訴人請求返還系爭
    本票不能准許而告確定，惟被上訴人係系爭本票發票人，其
    以系爭本票為貨款之擔保，向上訴人買受系爭空罐因有瑕疵
    ，以其已賠償太陽公司所受之損害美金133,120元，如其所
    受之該損害經法院審酌為有理由，其自得以該賠償金額，與
    系爭本票之票款相抵銷，因上訴人目前仍執有被上訴人簽發
    之系爭本票，如因抵銷成立，上訴人對系爭本票債權即因而
    消滅，則被上訴人就爭本票法律關係之存否，得以確認判決
    除去，被上訴人即有受確認判決之法律上利益，自得提起本
    件確認之訴。上訴人以上開辯詞，認被上訴人不得提起本件
    確認之訴，自無可採。
　二被上訴人是否因上訴人之不完全給付，而受有美金133,120
　  元之損害？
　　被上訴人主張：系爭空罐確有瑕疵，業經食品發展研究所鑑
　  定明確；其因上訴人上開之不完全給付致遭訴外人太陽公司
    求償美金133,120元，且已由訴外人丙○○代表被上訴人支
    付太陽公司完畢，太陽公司係向被上訴人求償，並非向甲○
　  ○個人求償，被上訴人係委託在越南之訴外人丙○○代表處
    理與太陽公司之損害金事宜，太陽公司出具之賠償明細表、
　　及證明書均記載丙○○係被上訴人公司之代表等語。上訴人
　  則辯以：上訴人對甲○○與丙○○之讓渡契約書、及太陽公
    司出具之收據、及證人丙○○證言，無論形式上或實質上均
    否認其真正；又上開損害，係由甲○○個人賠償，被上訴人
　　難據為向上訴人請求賠償之依據等語。經查：
　　(一)關於系爭空罐是否有邊緣焊接不良之瑕疵，上訴人是否有
  　　不完全給付之情事，而得解除買賣契約？
　　　被上訴人主張陸續向上訴人購買系爭空罐，其將系爭空罐
  　　轉售予太陽公司，於89年8月24日報關，而系爭空罐因邊
    　緣焊接不良，致有內裝汁液滲漏情形，經太陽公司於91年
      4月26日發函通知被上訴人等情，業據被上訴人提出出口
      報單、太陽公司傳真函及中譯本等件為証（見原審卷第8
　　　、9、19頁）；又兩造因太陽公司通知系爭空罐上開瑕疵
　　　情事，均有前往越南察看腐蝕之空罐，並取回部分腐蝕的
  　　空罐一節，亦據證人楊爵賓、及丙○○於本院結證稱：系
    　爭空罐確實滲漏現象，有照片為証，兩造公司的人員均有
      拿回腐蝕的空罐頭等語屬實（見本院上字卷(二)第77頁、及
      本院上更(一)卷第115頁）。再被上訴人將取回之部分系爭
      空罐委託食品工業發展研究所，鑑定罐頭腐蝕原因結果，
      認定：「1.樣品4罐進行上部空隙之氣體組成分析，均可
      檢出微量的氫氣，此表示罐內發生腐蝕反應（表1）。2.
      另取3罐樣品進行一般開罐分析，編號Ａ和編號Ｃ已無真
      空度，內容物的風稍差，溶鐵值則高達88ppm（表2）。3.
      3罐樣品的電銲邊封均發生腐蝕（照片1、照片2、照片3）
      ，在外壁之相對位置亦可見腐蝕現象。4.將電銲邊封之漆
      膜剝離後，再以立體顯微鏡檢查電銲邊封內、外壁相對位
      置之腐蝕外觀（照片4、照片5、照片6）。5.由腐蝕外觀
      可知其腐蝕反應緣起於內壁，嚴重者發生穿孔漏罐，由此
      推斷此蕃茄沙丁魚罐頭發生異常品的原因，可能是邊封腐
      蝕所造成。」等情，亦有該所91年10月23日食研服字第04
      104號函附委託試驗報告書可稽（見原審卷第10至18頁）
      ，經核與太陽公司上開傳真函所指之瑕疵情形相符，堪信
      被上訴人主張系爭空罐係因上訴人電銲邊封不良而有瑕疵
      等情，堪信為真實。按因可歸責於債務人之事由，致為不
      完全給付者，債權人得依關於給付遲延或給付不能之規定
      行使其權利；因不完全給付而生前項以外之損害者，債權
      人並得請求賠償。民法第227條定有明文。上訴人出售之
      系爭空罐既有上開之瑕疵，經被上訴人轉售予太陽公司，
      致太陽公司用以製造之蕃茄沙丁魚罐頭發生滲漏汁液之情
      形，上訴人顯係未依債務本旨而為給付，而為不完全給付
      ，且可歸責於上訴人之事由，被上訴人依民法第227條、
      及256條規定，以起訴狀繕本之送達為向上訴人解除系爭
      空罐買賣契約之意思表示，並請求損害賠償，依法洵屬有
      據。
　　(二)被上訴人是否因上訴人上開之不完全給付，賠償太陽公司
　　　美金133,120元，而受有該金額之損害，被上訴人主張以
　　  該損害額與系爭本票金額抵銷，是否有理由？
    　經查：
    　太陽公司因使用系爭有瑕疵之空罐製造蕃茄沙丁魚罐頭
      　，致罐頭有上開所述滲漏之損害，因而向被上訴人求償
        美金133,120元一節，業據被上訴人於本院審理中提出
        太陽公司於92年1月22日傳真函及中譯本原本（影本見
        原審卷第56頁至62頁）、及太陽公司於93年3月25日出
        具之證明書原本（影本見本院上字卷(一)第79、80頁）為
        証，經本院審核上開文件之原本與卷附之影本相符。依
        太陽公司上開92年1月22日傳真函記載：依買賣合同進
        口之空罐459,264個，罐頭有裂痕，由越南邊和工廠提
        出之損害報告，損失金額為美金133,120元，且經公証
        等語；而太陽公司上開93年3月25日證明書則載明：太
        陽公司確認丙○○代表被上訴人支付美金133,120元，
        作為魚罐頭漏灌之損害賠償等語，上訴人雖仍否認上開
        私文書形式上之真正，惟被上訴人已提出上開文書之原
        本，其上並有太陽公司之簽名及蓋章，且經越南相關單
        位公証，尚無証據足以否認上開文件形式上之真正，應
        認上開文書形式上為真正，上訴人於本院併否認上開文
        書形式上之真正，委無足取。次查被上訴人於系爭空罐
        因瑕疵致滲漏所生之損害，於太陽公司向被上訴人求償
        時，被上訴人係委託越南之訴外人丙○○代表其與太陽
        公司間之損害賠償事宜，除有太陽公司於93年3月25日
        出具之上開證明書外，業經丙○○於本院準備程序中結
        證稱：其在越南從事海產加工工廠，與甲○○是朋友關
　　　  係，甲○○在越南以前有投資螃蟹類的罐頭工廠；其介
　　　　紹太陽公司向被上訴人購買空罐，因空罐出問題，太陽
  　　　公司打電話來，要其打電話給甲○○過來看，因甲○○
　　　　是被上訴人負責人，後來上訴人也有到太陽公司去看，
　　　　係其陪同去的，雙方都有拿罐頭和空罐去鑑定，太陽公
  　　　司鑑定結果認為是空罐出問題，並列出問題罐頭之數量
  　　　、金額表，由其傳真給被上訴人負責人甲○○，被上訴
　　　　人授權其如認為該數量及金額沒有問題，就賠償給太陽
　　　　公司，以現金賠償。因甲○○在越南的越強公司有股份
　　　　，其受讓甲○○越強公司一半之股權美金12萬5千元，
　　　　有簽訂書面契約，並經公證，故由其賠償給太陽公司，
　　　　該筆錢不夠，其先用現金墊給太陽公司，其總共支付太
　　　　陽公司美金133,120元，越強公司為泰國人經營之食品
　　　　公司，其目前在該公司仍然股份，即買受甲○○上開之
  　　　股份。當時太陽公司有開收據，其已將該收據傳真給被
    　　上訴人，該收據記載：太陽公司已經收到甲○○先生委
      　託丙○○先生之語，係因越南均以負責人、或經理人個
　　　　人名字來稱呼，因為公司買賣簽名的人都是負責人之故
　　　　等語（見本院上更(一)卷第114、115頁）。查証人丙○○
　　　　於本院前審程序中曾到庭作證（見本院上字卷第78、79
　　　　頁），其於前審所為之証述，雖未如上開証詞詳盡，惟
　　　　互核其前後証言之內容，並無任何齟齬之處，足見；証
　　　　人丙○○之証言，尚屬一致，堪予採信。而証人丙○○
　　　　上開証詞，又與太陽公司上開92年1月22日傳真函內容
　　　　記載亦相符；再系爭空罐發生上開瑕疵情事，兩造亦均
　　　　派人前往越南太陽公司察看一節，並未據上訴人否認，
  　　　，則被上訴人主張太陽公司因使用系爭瑕疵空罐於製造
      　蕃茄沙丁魚罐頭後，因罐頭之滲漏，遭太陽公司求償美
　　　　金133,120元一節，並非無據，堪信為真實。
　　　按法人與其法定代理人個人，法律上本係獨立之不同人
  　　　格。被上訴人於原審提出太陽公司出具之收據記載：「
  　　　太陽公司確已收到甲○○先生委託丙○○先生代為處理
    　　因罐頭漏罐造成本公司損害之賠償金．．．」等語（見
      　原審卷第161頁），太陽公司嗣又出具之証明書則記載
        ：「太陽公司確認丙○○先生代表雙鴿公司付出現金13
        3,120元美金做為因魚罐頭漏罐損害賠償．．．」等語
        （見本院上字卷(一)第79、80頁），核兩者記載之內容，
        証人丙○○究受甲○○委託、或代表被上訴人處理罐頭
        漏罐之損害，固生疑義，惟被上訴人已陳稱：太陽公司
        於92年1月22日之上開傳真函，其上所載係丙○○代表
        被上訴人與太陽公司處理賠償事宜，上開收據記載係受
        甲○○委託一節，應係錯誤，丙○○實係被上訴人委託
　　　　之代理人等語；又據証人丙○○上開証稱：其係受被上
　　　　訴人委託與太陽公司洽談賠償事宜，並非甲○○個人，
　　　　但因甲○○為被上訴人之負責人，越南方面均以負責人
　　　　名字來稱呼等語，已如上述；又由太陽公司上開92年1
　　　　月22日通知被上訴人系爭空罐造成損害之傳真函，寄件
  　　　人亦以個人名義TRINH NGOC HAI（譯音阿海）寄送，給
    　　被上訴人之收件人記載為甲○○，足見；一般人常將公
　      司法人人格與公司負責人相混淆，惟太陽公司既於嗣後
        出具上開証明書，已進一步確認丙○○係代表被上訴人
        支付美金133,120元之賠償金，即排除係受甲○○之委
        託，自應以後者之証明書較可採信，況太陽公司前所出
        具之上開收據，於本院審理中仍無法提出原本供本院審
        酌，上訴人又否認該收據形式上之真正，則該收據並不
        具証據能力，自無庸再審酌其內容是否屬實之必要。又
        被上訴人主張：其法定代理人甲○○將所有之越強食品
        公司出資額以4,375,000元（即美金125,000元）之價格
        讓渡予丙○○，委託丙○○代為處理因系爭空罐造成太
        陽公司之損害，且於92年1月22日賠償太陽公司美金133
        ,120 元等語，並提出經法院認証之讓渡契約書為証（
        見原審卷第154頁）。查上開股權雖非被上訴人所有，
        而係被上訴人法定代理人甲○○個人所有，惟被上訴人
        已主張依民法第311條第1項前段規定：清償，得由第三
        人為之，甲○○清償係屬第三人清償，其法律效果係使
        太陽公司與被上訴人間債之關係消滅，甲○○對被上訴
　　　  人得依民法第176條第1項、或第546條規定，請求被上
  　　　訴人償還其所支出之費用等語；上訴人雖以被上訴人於
    　　本訴訟程序中始主張第三人清償，違反民事訴訟法第44
        7條不得提出新的攻擊防禦方法之規定等語。惟被上訴
        人上開所為第三人清償之主張，僅係補充法律上之陳述
        ，應非新攻擊防禦方法，自得准許其補充陳述。按甲○
        ○為被上訴人之法定代理人，甲○○就系爭賠償債務之
        履行，為有利害關係之第三人，其為被上訴人清償債務
        時，縱債務人有異議，債權人並不得拒絕其清償，太陽
        公司之系爭債權得因甲○○之清償而獲得滿足，至被上
        訴人與甲○○間於代償範圍內之權義關係，係甲○○得
        否以其他法律關係對被上訴人主張之問題，應無礙系爭
        債務之清償，亦與上訴人無涉。另查甲○○所有在越強
        食品公司出資額雖僅為美金125,000元，與系爭空罐造
　　　  成太陽公司損害美金133,120元之金額，並不相同，惟
  　　　証人丙○○已証稱：美金12萬5千元該筆錢不夠，其先
　　　　用現金墊給太陽公司，總共支付太陽公司美金133,120
　　    元，甲○○有將差額返還等語甚詳（見本院卷第114頁
　　　  反面），按太陽公司苟僅受美金125,000元之賠償金，
　　　　而未全額獲賠，當不會出具上開證明書載明被上訴人已
　　　　支付美金133,120元賠償金等情，足見；太陽公司已完
　　　  全獲得全額清償屬實。
　　　綜上，被上訴人確實因上訴人之不完全給付，而受有美
　　　　金133,120元之損害，又兩造對美金133,120元同意以新
　　　　台幣4,592,640元折算之；又系爭本票6張總金額為新台
　　　　幣5,358,332元，於扣減判決確定部分，即上訴人應返
  　　　還被上訴人之貨款916,617元，系爭本票債權額僅剩4,4
        41,715元等節，為兩造所不爭執，均已如上述。被上訴
      　人主張抵銷之賠償金4,592,640元，已逾系爭本票債權
        額441,715元，經抵銷結果，上訴人對系爭本票已無任
        何債權存在，即不得再本於系爭本票對被上訴人請求給
        付，被上訴人本件訴請確認上訴人持有其簽發之系爭本
　　　　票債權不存在，即為有理由。又被上訴人以上開損害金
　　　　抵銷，既為有理由，被上訴人訴請確認系爭本票債權不
　　　　存在，即得為其勝訴之判決，則兩造於本院審理中另就
　　　　被上訴人現尚積欠未清償之貨款究為多少，被上訴人得
　　　　否以已清償之貨款與系爭本票債權相抵銷之爭點，本院
　　　  即無庸再為審酌，併予敘明。
八、綜上所述，被上訴人本於確認本票債權不存在、不完全給付
    解除契約暨損害賠償、及抵銷法律關係，主張上訴人對系爭
    本票債權額於扣除判決確定之金額後為4,441,715元，而其
    因系爭空罐瑕疵致受有賠償太陽公司美金133,120元（新台
    幣4,592,640元）之損失，二者相抵銷後，上訴人就系爭本
    票債權已無任何債權可資請求，上訴人持有系爭本票債權已
    不存在，原審以被上訴人上開部分之請求，核屬有據，予以
    准許，經核與法相符，上訴人提起本件上訴，為無理由，應
    予駁回。
九、本案事實已臻明確，兩造其餘攻擊防禦方法，不足以影響本
    判決結果，爰不一一論述，併此敘明。
據上論結：本件上訴為無理由，依民事訴訟法第449條第1項，判
決如主文。
中　　華　　民　　國　　96　　年　　5 　　月　　1 　　日
                  民事第四庭    審判長法　官　黃斐君
                                　　　法  官　陳蘇宗
                                　　　法  官　張浴美
以上正本係照原本作成。
如對本判決上訴，須於收受判決送達後二十日內向本院提出上訴
書狀，其未表明上訴理由者，應於提出上訴後二十日內向本院提
出上訴理由書（須按他造人數附具繕本）。
上訴時應提出委任律師為訴訟代理人之委任狀。具有民事訴訟法
第四百六十六條之一第一項但書或第二項之情形為訴訟代理人者
，另應附具律師及格證書及釋明委任人與受任人有該條項所定關
係之釋明文書影本。
　　　　　　　　　　　　　　　　　　　書記官　郭振祥
中　　華　　民　　國　　96　　年　　5 　　月　　3 　　日
                                                      Ｃ
附表：
┌─┬──────┬──────┬──────┬──────┬─────────┬────┐
│編│　 發票日   │  票面金額  │　 到期日   │  利　　息  │    票據號碼      │ 備　考 │
│號│            │ （新台幣） │            │  起 算 日  │                  │        │
├─┼──────┼──────┼──────┼──────┼─────────┼────┤
│1 │ 90年5月2日 │陸拾萬伍仟玖│ 91年1月31日│ 91年1月31日│ 00000000 │        │
│  │            │佰拾壹元  │            │            │                  │        │
├─┼──────┼──────┼──────┼──────┼─────────┼────┤
│2 │ 90年4月13日│柒拾伍萬貳仟│ 91年1月30日│ 91年1月30日│ 00000000 │        │
│  │            │肆佰零壹元  │            │            │                  │        │
├─┼──────┼──────┼──────┼──────┼─────────┼────┤
│3 │ 90年3月15日│壹佰萬元    │ 91年1月30日│ 90年1月30日│ ０一九九七一     │        │
├─┼──────┼──────┼──────┼──────┼─────────┼────┤
│4 │ 90年3月15日│壹佰萬元    │ 91年1月30日│ 91年1月30日│ ０一九九七四     │        │
├─┼──────┼──────┼──────┼──────┼─────────┼────┤
│5 │ 90年3月15日│壹佰萬元    │ 91年1月30日│ 91年1月30日│ ０一九九七三     │        │
├─┼──────┼──────┼──────┼──────┼─────────┼────┤
│6 │ 90年3月15日│壹佰萬元    │ 91年1月30日│ 91年1月30日│ ０一九九七二     │        │
└─┴──────┴──────┴──────┴──────┴─────────┴────┘
